臺灣臺中地方法院刑事判決
110年度侵訴字第101號
公  訴  人  臺灣臺中地方檢察署檢察官
被      告  張祐豪




選任辯護人  薛力榮律師
被      告  潘智杰


上列被告等因妨害性自主罪等案件，經檢察官提起公訴（109年
度少連偵字第353號），本院判決如下：
    主    文
丙○○犯以詐術使少年為有對價之性交行為罪，共貳罪，各處有期
徒刑壹年肆月、壹年伍月。應執行有期徒刑壹年拾月。未扣案犯
罪所得新臺幣壹萬伍仟元沒收，於全部或一部不能沒收或不宜執
行沒收時，追徵其價額。
戊○○對於十四歲以上未滿十六歲之女子為性交，處有期徒刑捌月
。
    犯罪事實
一、丙○○於民國108年9月間，透過臉書社群網站認識代號AB000-
    A108511號（94年6月生，真實姓名年籍詳卷，下稱乙○），
    聊天過程中，已得知乙○係未滿16歲之少年。丙○○明知自己
    並無支付對價之真意，為滿足性慾，竟基於以詐術使少年為
    有對價之性交行為之犯意，分別為下列行為：
  ㈠於108年10月4日前之不詳時日，以臉書暱稱「丙○○」，使用M
    essenger通訊軟體，向乙○佯稱欲以新臺幣（下同）2500元
    之代價，與乙○為性交易，致乙○陷於錯誤而同意為有對價之
    性交行為。乙○旋於108年10月4日前某日之5時許，騎乘車牌
    號碼000-000號普通重型機車，前往約定之臺中市○○區甲○○
    道0段000號統聯汽車客運股份有限公司中港轉運站，與丙○○
    碰面，再由丙○○騎乘上開機車搭載乙○，前往其位於臺中市○○區○○街00號居所附近之公園，由丙○○在公園之廁所內以將
    陰莖插入乙○口腔之方式為性交行為，後丙○○再騎乘上開機
    車搭載乙○前往其上址居所，接續以陰莖插入乙○口腔、陰道
    等方式為性交行為，與乙○完成有對價之性交行為1次。惟丙○○於該次性交易結束後，未給付乙○性交易任何對價。
  ㈡於108年11月9日，丙○○改以臉書暱稱「王文文」，使用Messe
    nger通訊軟體與乙○聯繫，向乙○表示欲與其進行性交易，經
    乙○以前次性交易丙○○未支付款項為由拒絕，丙○○遂佯稱將
    連同前次未給付之2500元，加計本次性交易之對價後（即1
    萬2500元），共給付1萬5000元予乙○，致乙○陷於錯誤而同
    意為有對價之性交行為。乙○遂於108年11月10日下午某時，
    騎乘腳踏車前往位於麥當勞東海店旁之7-11便利商店龍井門
    市（址設臺中市○○區甲○○路000號）與丙○○碰面，丙○○於該
    日13時許，在附近無人之工地，以將陰莖插入乙○陰道之方
    式，與乙○完成有對價之性交行為1 次。丙○○於該次性交易
    結束後，仍未給付乙○性交易任何對價，待乙○向丙○○索討無
    果，始發現受騙。
二、戊○○於108年7月間以臉書暱稱「劉○○」，透過臉書網站認識
    乙○，聊天過程中，已得知乙○係14歲以上未滿16歲之人，竟
    基於對14歲以上未滿16歲之女子為性交行為之犯意，於108
    年10月6日前之不詳時日，使用Messenger通訊軟體與乙○聯
    繫，與乙○相約於108年10月6日碰面。乙○遂於108年10月6日
    ，依約前往臺中市○○區○○路000號全家便利商店龍井新庄店
    ，再由不知情之戊○○之母賴○○駕車搭載戊○○及乙○前往戊○○
    位於臺中市○○區○○路00巷00弄00號之住處。戊○○於該日13時
    許，在其房間內，在未違反乙○意願之下，以其生殖器接續
    插入乙○口腔、陰道等方式，與乙○合意性交1次。嗣因乙○蹺
    課為其父代號AB000-A108511A號（真實姓名年籍詳卷，下稱
    乙○之父）發現有異，乙○表示曾與丙○○、戊○○發生性行為，
    經乙○之父報警處理，始循線查悉上情。
三、案經乙○及乙○之父訴由臺中市政府警察局烏日分局報告臺灣
    臺中地方檢察署檢察官偵查起訴。
    理    由
壹、程序部分：
一、按行政及司法機關所製作必須公開之文書，不得揭露足以識
    別前項被害人身分之資訊；又按性侵害犯罪防治法所稱性侵
    害犯罪，係指觸犯刑法第221條至第227條、第228條、第229
    條、第332條第2項第2款、第334條第2項第2款、第348條第2
    項第1款及其特別法之罪；行政機關、司法機關及軍法機關
    所製作必須公示之文書，不得揭露被害人之姓名、出生年月
    日、住居所及其他足資識別被害人身分之資訊。分別為兒童
    及少年性剝削防制條例第14條第2項前段、性侵害犯罪防治
    法第2條第1項、第12條第2項定有明文。查本院所製作之本
    案判決屬必須公示之文書，為避免告訴人乙○（下均以乙○稱
    之）之身分遭揭露，乃對乙○、告訴人乙○之父（下均以乙○
    之父稱之）之真實姓名年籍等足資識別被害人身分之資訊，
    均予以隱匿。
二、證據能力部分：
　㈠按被告以外之人於審判外之陳述，雖不符刑事訴訟法第159條
    之1至第159條之4之規定，而經當事人於審判程序同意作為
    證據，法院審酌該言詞陳述或書面陳述作成時之情況，認為
    適當者，亦得為證據；又當事人、代理人或辯護人於法院調
    查證據時，知有第159條第1項不得為證據之情形，而未於言
    詞辯論終結前聲明異議者，視為有前項之同意，刑事訴訟法
    第159條之5定有明文。經查，本判決以下所引用被告丙○○、
    戊○○以外之人於審判外之言詞或書面陳述，對被告2人而言
    ，性質上均屬傳聞證據，惟被告2人均已知悉有刑事訴訟法
    第159條第1項之情形，並與被告丙○○之辯護人均同意該等證
    據有證據能力（本院卷第85、124至125頁），本院審酌上開
    證據作成時之情況，尚無違法取證或不當之情形，復與本案
    之待證事實間具有相當之關聯性，以之作為證據應屬適當，
    揆諸上開規定，應認有證據能力。
　㈡傳聞法則乃對於被告以外之人於審判外之言詞或書面陳述而
    為之規範。本判決以下引用之非供述證據，無刑事訴訟法第
    159 條第1 項規定傳聞法則之適用，因與本案待證事實具有
    關聯性，且無證據證明係公務員違法取得之物，依法自得作
    為證據。
貳、實體部分：
一、認定被告丙○○、戊○○犯罪事實所憑之證據及理由： 
　㈠被告丙○○部分：
　　訊據被告丙○○對於其於上開犯罪事實一㈠所示時、地有接續
    以陰莖插入乙○口腔、陰道等方式為性交行為；又於上開犯
    罪事實一㈡所示時、地有以陰莖插入乙○陰道之方式為性交行
    為等事實固坦承不諱，惟矢口否認有何以詐術使少年為有對
    價之性交行為之犯行，辯稱：我沒有明知乙○未滿16歲，我
    均有付錢給乙○，沒有詐欺乙○云云。然查：
  ⒈被告丙○○於108年10月4日前某日之5時許，與乙○相約於臺中
    市○○區甲○○道0段000號統聯汽車客運股份有限公司中港轉運
    站碰面，並在位於臺中市○○區○○街00號居所附近之公園，由
    被告丙○○在公園之廁所內以將陰莖插入乙○口腔之方式為性
    交行為，其後並於上開居所內，接續以陰莖插入乙○口腔、
    陰道等方式為性交行為，與乙○完成性交行為1次；又於108
    年11月10日13時許，在麥當勞東海店旁之7-11便利商店龍井
    門市附近無人之工地，以將陰莖插入乙○陰道之方式，與乙○
    完成性交行為1 次等事實，業據被告丙○○於本院準備、審理
    程序供認在卷（本院卷第84、86、204頁），核與證人乙○於
    警詢、偵查及本院審理中證述情節相符（少連偵卷第137至1
    39、176至178、272至273頁、本院卷第182至189頁），並有
    臉書暱稱「王文文」與乙○間MESSENGER對話紀錄、乙○指認
    被告丙○○住處之平面地圖及街景照片、被告丙○○使用暱稱「
    王文文」臉書照片、性侵害案件被害人代號與真實姓名對照
    表、乙○報案資料（臺中市政府警察局烏日分局警備隊受理
    各類案件紀錄表、受理刑事案件報案三聯單）、臺中市性侵
    害案件減少被害人重複陳述作業訊前訪視紀錄表、兒少性剝
    削事件報告單、兒童少年保護通報表、性侵害犯罪事件通報
    表、乙○之性侵害案件驗證同意書、乙○之中山醫學大學附設
    醫院受理疑似性侵害事件驗傷診斷書、乙○臉書照片、臺中
    市政府警察局烏日分局109 年11月30日中市警烏分偵字第10
    90060373號函及檢附之職務報告、臺灣臺中地方檢察署數位
    採證報告（乙○IPHONE 6S PLUS手機）等件（少連偵卷第35
    至48、187至189頁、少連偵不公開卷第3、11至13、17至33
    、45至51、55、57至60頁）附卷可稽，是此部分事實，應堪
    認定。
  ⒉乙○於108年11月30日警詢證述：我在108年9月底認識時我有
    跟被告丙○○說我缺錢，他說我跟他發生關係就給我錢。他說
    一個月發生4次就給我1萬元，所以我在10月4日前就跟他發
    生1次，但是他沒有給我錢。之後他就帳號刪掉不見了。後
    來11月10號前一天晚上，被告丙○○就用王文文的臉書帳號找
    我，他直接說要跟我發生關係，他說要給我錢。我就跟他說
    他第1次沒給我，所以我就一直拒絕，之後他說加上上次的
    要給我1萬5000元，所以我就答應跟他見面發生關係，但是
    發生關係完後他沒有給我。我9月底認識被告丙○○時就有跟
    被告丙○○說到我的年紀等語；於109年7月14日警詢證述：若
    是被告丙○○沒有講到錢，我不會赴約，但是與他發生性關係
    ，皆沒有拿到錢，第1次沒給，第2次就跟我講2次一起給，
    我才赴約，但是他都沒有給等語；於偵查證述：被告丙○○2
    次都沒有付錢，被告丙○○在臉書中跟我說，跟第1次加起來
    要付給我1萬5000元等語；於本院審理證述：我第1次跟被告
    丙○○在網路上面聊天的時候，他有提出以金錢對價的方式約
    我出來為性交的行為，如果被告丙○○沒有以金錢為代價邀約
    我出來，我不會願意跟他做性交的行為，結束第1次跟被告
    丙○○做性交行為之後，被告丙○○沒有給我錢。我第2次還願
    意出來跟被告丙○○見面，是被告丙○○那時候答應我說要把第
    1次欠我的錢一起還給我，所以我才會再跟他出去。如果被
    告丙○○沒有這樣說，我不會願意再出來跟他見面，我願意跟
    他出來見面的目的就是要做性交的行為，也就是第2次出來
    ，被告丙○○承諾要還給我第1次的錢及給付第2次的錢，所以
    我才願意出來跟他做第2次的性交的行為等語（少連偵卷第1
    37、139、178、275頁、本院卷第196至198頁），核與乙○與
    被告丙○○之MESSENGER對話紀錄記載：「被告丙○○：今天晚
    上先給你2（乙○：多少）被告丙○○：2000（乙○：不要）被
    告丙○○：2500，4次1個月1萬啊（乙○：阿上次的）被告丙○○
    ：一起給啊」、「（乙○：1次2500很虧ㄚ）被告丙○○：虧你
    媽（乙○：明明很虧，真的啦，你都給別人很少吼，啊我怎
    麼都打5000，還是他太有錢）被告丙○○：那你應該要服務好
    啊，看你今天晚上表現」、「被告丙○○：如果有像我說的那
    麼主動，給你1萬」、「（乙○：要先給錢，你這次先給）」
    、「被告丙○○：這是社會上的規矩，一定都是先做給錢」、
    「（乙○：如果我表現好，加上次）被告丙○○：總共15000（
    乙○：天哪，你錢太多喔，行吧，我盡量）」、「（乙○：你
    是不是又騙我）」等內容（少連偵卷第35、36、38、39、41
    、48頁）相符。足見，乙○於108年9月底認識被告丙○○時，
    即有向其提及年紀乙事，且乙○就被告丙○○第1次係向其佯稱
    欲以2500元之代價與其為性交易行為，然於該次性交易結束
    後，被告丙○○未給付任何對價，其後，被告丙○○又以通訊軟
    體與其聯繫，佯稱連同前次積欠之款項加計第2次性交易之
    對價，共欲給付1萬5000元予乙○，致乙○陷於錯誤，始願意
    與被告丙○○為第2次性交易行為，但被告丙○○於性交行為完
    成後，仍然未給付任何之對價等情，均證述甚詳，且有前開
    對話紀錄可佐。衡以被告丙○○雖積欠乙○性交易之對價，惟
    乙○並未積極向被告丙○○求償，本案亦非乙○主動向偵查機關
    提出告訴以藉此獲得給付，而係因乙○翹課遭乙○之父發現後
    ，乙○始表示有與網友從事性交易之事，業據乙○之父於警詢
    證述明確（少連偵卷第127至128頁），並有臺中市政府警察
    局烏日分局警備隊受理各類案件紀錄表、受理刑事案件報案
    三聯單、臺中市性侵害案件減少被害人重複陳述作業訊前訪
    視紀錄表、兒少性剝削事件報告單、兒童少年保護通報表、
    性侵害犯罪事件通報表可憑，足認乙○於本案應無刻意杜撰
    故事、誣陷被告丙○○之理。是乙○上開證述內容，其證言憑
    信性甚高，而足堪採信。依此，被告丙○○於案發時明知乙○
    為未滿16歲之女子；又從其於犯罪事實一㈠時間，佯稱欲給
    付乙○2500元之對價，而與乙○發生性交行為1次，卻未給付
    款項，嗣又佯以將連同前次積欠之2500元加計第2次性交易
    行為之對價，共給付1萬5000元予乙○之說詞，於犯罪事實一
    ㈡所示時間與乙○為性交行為1次，嗣後仍然未給付任何性交
    易對價等情，堪認被告丙○○顯係在無履約之真意下，一再向
    乙○傳達將會依約給付性交易對價之不實資訊，利用乙○尚未
    發育完全、智慮淺薄、易受物質誘惑而誤信其說詞下，與乙○為有對價之性交行為合計2次，被告丙○○有以詐術使乙○為
    有對價之性交行為之犯行，堪以認定。被告丙○○前開所辯，
    顯無足採。
  ⒊至乙○其後雖於109年7月14日警詢、偵查及本院審理中證稱：
    我不確定被告丙○○有沒有提過年齡、我忘記有無跟被告丙○○
    說過年齡等語。惟人之記憶本因觀察力、注意力及記憶力不
    同，而有不完整及遺忘之缺陷，並隨時間經過而漸趨模糊之
    可能，且乙○於本院審理中亦證述：第1次做警詢筆錄是我印
    象很深刻的時候，後面幾次我都忘記了等語（本院卷第194
    頁），再參以109年7月14日警詢時，距本案案發時間之108
    年10月4日業已相隔9個月餘，因此，縱乙○其後於109年7月1
    4日警詢及後續之偵查、本院審理程序，均證稱其忘記有無
    跟被告丙○○說過年齡等語，然尚無從以此認定乙○前於108年
    11月30日警詢（即第1次警詢）證稱：其於9月底認識被告丙○○時就有跟被告丙○○說到年紀之證言為不可採信，附此敘明
    。
  ⒋另起訴書記載被告丙○○第2次性交易係向乙○佯稱將一併支付
    先前性交易之對價5000元等語，容有誤會，併予指明。
  ㈡被告戊○○部分：
　　訊據被告戊○○對於其有於108年7月間以臉書暱稱「劉○○」，
    透過臉書網站認識乙○，聊天過程中，已得知乙○係14歲以上
    未滿16歲之人，於108年10月6日有與乙○相約碰面。乙○於該
    日有前往被告戊○○位於臺中市○○區○○路00巷00弄00號之住處
    等事實固坦承不諱，惟矢口否認有何對於14歲以上未滿16歲
    女子為性交罪之犯行，辯稱：我沒有跟乙○口交、也沒有以
    陰莖插入乙○陰道云云。然查：
　⒈被告戊○○於108年7月間以臉書暱稱「劉○○」，透過臉書網站
    認識乙○，聊天過程中，已得知乙○係14歲以上未滿16歲之人
    ，於108年10月6日前之不詳時日，使用Messenger通訊軟體
    與乙○聯繫，與乙○相約於108年10月6日碰面。乙○遂於108年
    10月6日，依約前往臺中市○○區○○路000號全家便利商店龍井
    新庄店，再由不知情之被告戊○○之母賴○○駕車搭載被告戊○○
    及乙○前往被告戊○○位於臺中市○○區○○路00巷00弄00號之住
    處等事實，業據被告戊○○於警詢、偵查及本院準備程序、審
    理時供述明確，核與乙○於警詢、偵查及本院審理時證述情
    節相符，並有被告戊○○使用暱稱「劉○○」與乙○間MESSENGER
    對話紀錄、指認犯罪嫌疑人紀錄表、乙○繪製之被告戊○○房
    間現場圖、被告戊○○使用暱稱「劉○○」臉書照片、乙○報案
    資料(臺中市政府警察局烏日分局警備隊受理各類案件紀錄
    表、受理刑事案件報案三聯單) 、臺中市性侵害案件減少被
    害人重複陳述作業訊前訪視紀錄表、兒少性剝削事件報告單
    、兒童少年保護通報表、性侵害犯罪事件通報表、乙○之性
    侵害案件驗證同意書、乙○之中山醫學大學附設醫院受理疑
    似性侵害事件驗傷診斷書、乙○臉書照片、臺中市政府警察
    局烏日分局109 年11月30日中市警烏分偵字第1090060373號
    函及檢附職務報告等件（少連偵卷第55至74、149至153、15
    7至159頁、少連偵不公開卷第11至13、17至33、45至51、55
    至60頁）可佐，則此等事實，首堪認定。
　⒉乙○於108年11月30日警詢時證稱：在108年10月6日13點左右
    ，在被告戊○○沙鹿的家中發生1次性行為，他有射精，沒有
    戴保險套。該日進去房間後被告戊○○就脫我衣服，之後他要
    求我口交，我記得他有摸我胸部，之後就插入陰道，他沒有
    戴保險套，被告戊○○沒有違反我意願等語；於偵查中證稱：
    我有在被告戊○○沙鹿的家，與被告戊○○發生性行為，我所稱
    的性行為是被告戊○○用陰莖插入我的陰道等語；於本院審理
    時證稱：我跟被告戊○○見面時，有幫他口交，被告戊○○也有
    用陰莖插入我的陰道內等語（少連偵卷第132至134、274頁
    、本院卷第196頁）。核與被告戊○○與乙○之MESSENGER對話
    紀錄記載：「被告戊○○：6號的時候，你鮑魚準備給我洗乾
    淨（乙○：喔天吶）被告戊○○：我要好好幹你（乙○：先不要
    ，你6號回來喔）被告戊○○：對啊，為什麼不要（乙○：因為
    我有點怕怕，啊幾號回去）被告戊○○：我會小力ㄉ，不知道
    （乙○：真的嘛，好ㄅ」等情（少連偵卷第55頁）相符。由上
    可知，乙○對於被告戊○○有於前開犯罪事實二所示時、地，
    以其生殖器接續插入其口腔、陰道等方式，與其合意性交1
    次等情，證述甚詳，並有上開對話紀錄可佐。再衡以被告戊○○此部分犯行之查獲經過，亦係因乙○翹課遭乙○之父發現後
    ，乙○始表示有與網友從事性交易之事，業如前述，則以乙○
    並非主動報案等情觀之，已與一般事先杜撰情節，誣指他人
    犯罪之情形，迥然不同；參以乙○始終平實證述，前後情節
    並無重大矛盾，且稱被告戊○○係並未違反其意願發生性交行
    為，除可見乙○並未有誇大、渲染情節而構詞誣陷被告戊○○
    之舉措，更難認乙○有誣陷被告戊○○之動機。依此，堪認乙○
    前揭證述，亦具有高度可信性，而屬可採。被告戊○○有於上
    開犯罪事實二所示時、地，未違反乙○意願，以其生殖器接
    續插入乙○口腔、陰道等方式，與乙○合意性交1次，堪以認
    定。其前開所辯，顯無足採。
  ㈢綜上所述，本案事證明確，被告2人犯行足堪認定，應依法論
    科。
二、論罪：
  ㈠被告丙○○部分：
　⒈按兒童及少年性交易防制條例於94年2月5日修正時，將第24
    條第1 項「以強暴、脅迫、藥劑、詐術、催眠術或其他違反
    本人意願之方法，使未滿18歲之人為性交易」罪規定中之「
    詐術」刪除，並於第23條第1 項「引誘、容留、媒介、協助
    、或以他法，使未滿18歲之人為性交易」罪規定之後段，增
    訂「以詐術犯之者，亦同」。亦即原第24條第1 項以詐術使
    被害人為性交易之規定，移列至第23條第1 項後段。而該條
    例於104年2月24日更名為兒童及少年性剝削防制條例（下稱
    性剝削防制條例），並將原條例第23條、第24條，分別移列
    為性剝削防制條例第32條及第33條。從而，性剝削防制條例
    第32條第1項及第33條第1項之罪，乃視兒童或少年（下稱被
    害人）何以為有對價之性交或猥褻行為（下稱性交易）為區
    分。前者，以被害人本即有性交易之意願，惟經由被告以容
    留、媒介、協助等方式進而為性交易，抑或本無意願，然因
    被告以引誘、招募、詐術（例如訛以如為性交易，即與其交
    往或結婚云云）等和平手段，使其萌生性交易之意願，並為
    性交易；而後者，乃被害人並無性交易之意願，然因被告以
    強暴、脅迫、恐嚇、監控、藥劑、催眠術或其他違反本人意
    願之方法，致被迫為性交易。另性剝削防制條例之立法意旨
    ，乃為防制被害人遭受任何形式之性剝削（即使被害人為性
    交易），故本條例之解釋自應由保護被害人之立場出發。是
    該條項所指「其他違反本人意願之方法」，係指該條項所列
    舉之強暴、脅迫、恐嚇、監控、藥劑、催眠術，及第32條第
    1 項所舉詐術以外，其他一切具有壓制、壓抑或妨害被害人
    意思自由之形成或決定，使其不得不，或不得已而為性交易
    者而言。且該條項處罰之對象，不限於使被害人與他人為性
    交易者，即令使被害人與其本人為性交易，亦構成該罪，此
    觀該條例之立法目的及該條項之文義自明。該條項與同條例
    第31條第1 項之罪，係以與未滿16歲有性交易意願之人為性
    交易者，為處罰之對象截然不同（最高法院109年度台上字
    第5045號判決意旨參照）。
　⒉查乙○為94年6 月生，係未滿16歲之少女，有性侵害案件被害
    人代號與真實姓名年籍對照表在卷可憑（少連偵卷不公開卷
    第3頁）；被告丙○○於犯罪事實一㈠性交行為前，向乙○佯稱
    欲支付2500元，使乙○誤信為真而與之發生性交行為；又於
    犯罪事實一㈡性交行為前，表示將連同前次積欠之2500元加
    計第2次性交易對價後，共給付1萬5000元予乙○，致乙○陷於
    錯誤而同意與其為性交行為，核被告丙○○所為，均係犯兒童
    及少年性剝削防制條例第32條第1 項後段以詐術使少年為有
    對價之性交行為罪，共2罪。又被告丙○○於犯罪事實一㈠先後
    以生殖器進入乙○口腔、生殖器插入乙○陰道之數性交舉動，
    其行為獨立性薄弱，應包括為一性交行為予以評價，為接續
    犯，僅應論以一罪。至檢察官起訴意旨認被告丙○○就犯罪事
    實一㈠㈡所為，均係犯同條例第31條第1項之與未滿16歲之人
    為有對價之性交行為罪嫌及刑法第339條第2 項詐欺得利罪
    嫌，並請求依想像競合規定，從一重論以與未滿16歲之人為
    有對價之性交行為罪嫌處斷（見起訴書第6頁），容有誤會
    。然本案經本院認定之犯罪事實與起訴之犯罪事實，基本社
    會事實同一，並經本院告知被告丙○○上開罪名（本院卷第18
    0頁），業已給予被告丙○○、辯護人表示意見之機會，無礙
    其防禦權，爰依刑事訴訟法第300條，依法變更起訴法條。
　⒊再按人口販運指意圖使未滿18歲之人從事性交易、勞動與報
    酬顯不相當之工作或摘取其器官，而招募、買賣、質押、運
    送、交付、收受、藏匿、隱避、媒介、容留未滿18歲之人，
    或使未滿18歲之人從事性交易、勞動與報酬顯不相當之工作
    或摘取其器官；而人口販運罪：指從事人口販運，而犯本法
    、刑法、勞動基準法、兒童及少年性剝削防制條例或其他相
    關之罪。分別為人口販運防制法第2 條第1 款第2 目、第2 
    款定有明文。是人口販運本質上係由多種犯罪類型歸納出來
    之犯罪「類型」，並非單一之犯罪罪名，故人口販運防制法
    第2 條第2 款所稱之人口販運罪，除本法第31條至第34條外
    ，尚包括其他法律如刑法第231 條第1 項後段、第231 條之
    1 、第296 條之1 （第1 項除外）、勞動基準法第75條、兒
    童及少年性剝削防制條例第32條至第35條等罪，在本質上均
    屬該法所規範之人口販運罪（人口販運防制法第2 條立法理
    由參照）。從而，本件被告丙○○以詐術使未滿16歲之乙○從
    事有對價之性交行為，雖屬人口販運行為而構成人口販運罪
    ，惟人口販運防制法並無刑罰之規定，仍應適用兒童及少年
    性剝削防制條例規定論罪科刑，附此說明。
　⒋被告丙○○所為2次犯行，犯意各別，行為互殊，應予分論併罰
    。
  ㈡被告戊○○部分：
　　查乙○係94年6月生，業如前述，為14歲以上未滿16歲之女子
    ，是核被告戊○○所為，係犯刑法第227條第3項對於14歲以上
    未滿16歲之女子為性交罪。又被告戊○○於犯罪事實二先後以
    生殖器進入乙○口腔、生殖器插入乙○陰道之數性交舉動，其
    行為獨立性薄弱，應包括為一性交行為予以評價，為接續犯
    ，僅應論以一罪。
三、爰以行為人責任為基礎，審酌被告丙○○已知悉乙○係未滿16
    歲之少年，就性自主權之觀念未臻成熟完備，仍有特別加以
    保護之必要，為滿足一時性慾，不顧乙○年輕識淺、易受物
    質誘惑，利用乙○有金錢需求，佯稱欲支付對價而對乙○施以
    詐術，使性觀念尚屬懵懂、性自主判斷能力未臻成熟之乙○
    陷於錯誤，為有對價之性交行為；被告戊○○明知乙○當時未
    滿16歲，對性自主能力及判斷能力均未臻成熟，而對乙○為
    性交行為之犯罪手段，參以被告2人犯後均否認犯行，犯後
    態度無從為有利於被告2人之認定，兼衡其等各自之犯罪動
    機、目的、所生危害，暨其等於本院審理自陳之智識程度、
    經歷（本院卷第208頁）、素行等一切情狀，各量處如主文
    第1、2項所示之刑。並衡酌被告丙○○所犯各罪之犯罪類型、
    行為態樣、手段、動機、侵害法益種類及責任非難程度均相
    同，犯罪日期僅相隔1月餘等情，而為整體評價後，定其應
    執行之刑如主文所示。
參、沒收：
    按犯罪所得，屬於犯罪行為人者，沒收之；沒收，於全部或
    一部不能沒收或不宜執行沒收時，追徵其價額，刑法第38條
    之1 第1 項前段、第3 項定有明文。查本案被告丙○○以欲支
    付乙○2500元、連同前次積欠之2500元加計第2次性交易之對
    價（即1萬2500元）後共欲給付1萬5000元等說詞，訛騙乙○
    與其性交共2次，因而取得價值相當於1萬5000元之利益，該
    1萬5000元利益核屬被告丙○○本案犯罪所得，且未扣案，爰
    依前開規定，宣告沒收，並於全部或一部不能沒收或不宜執
    行沒收時，追徵其價額。
據上論斷，應依刑事訴訟法第299 條第1項前段、第300條，兒童
及少年性剝削防制條例第32條第1項後段，刑法第11條前段、第2
27條第3項、第51條第5款、第38條之1第1項前段、第3項，判決
如主文。
本案經檢察官屠元駿提起公訴，檢察官丁○到庭執行職務。
中　　華　　民　　國　　111 　年　　5 　　月　　25　　日
                  刑事第六庭  審判長法  官 柯志民
                                    法  官 戰諭威
                                    法  官 蔡逸蓉
以上正本證明與原本無異。
如不服本判決應於收受送達後20日內向本院提出上訴書狀，並應
敘述具體理由；其未敘述上訴之理由者，應於上訴期間屆滿後20
日內向本院補提理由書（均須按他造當事人之人數附繕本）「切
勿逕送上級法院」。
告訴人或被害人如不服判決，應備理由具狀向檢察官請求上訴，
上訴期間之計算，以檢察官收受判決正本之日起算。
　　　　                            書記官 葉俊宏
中　　華　　民　　國　　111 　年　　5 　　月　　25　　日
　　　　
附錄論罪科刑法條
兒童及少年性剝削防制條例第32條第1項
引誘、容留、招募、媒介、協助或以他法，使兒童或少年為有對
價之性交或猥褻行為者，處一年以上七年以下有期徒刑，得併科
新臺幣三百萬元以下罰金。以詐術犯之者，亦同。
刑法第227條第3項
對於十四歲以上未滿十六歲之男女為性交者，處七年以下有期徒
刑。